# 求助陈版主关联交易入账金额怎么确认

提问人：yanlin0905 时间：2015-12-13 00:09:05
甲公司股东A以持有甲公司股权出资设立乙公司，乙公司股东为A（60%）和B（40%），甲公司成为乙公司的全资子公司，后甲公司将账面的固定资产、无形资产出售给乙公司，乙公司的固定资产和无形资产的入账价值怎么确认呢？

回答人：chenyiwei
乙公司个别报表层面对购自甲公司的资产应按从甲公司购买这些资产的内部交易价格入帐（内部交易价格显失公允的情形除外），但合并报表层面应恢复到在依据甲公司的历史成本基础持续计算的金额。

提问人：yanlin0905 时间：2015-12-13 20:32:42
首先感谢陈老师解答，其次再问下： 1 、你解答的依据是否根据合并报表中内部交易的抵消处理原则 2 、甲公司股东A以持有甲公司股权出资设立乙公司，后甲公司将资产再出售给乙公司，这样的两笔交易是否有问题，对A来说是不是涉及大股东圈钱，好像A以股权卖了一次，然后将股权对应的资产又卖了一次？ 3 、固定资产入账是否可以直接根据甲公司账面的固定资产净值入账，还是一定要按照固定资产的现在市场公允价入账，主要固定资产出售协议尚未签订，尚未约定价值的。 4 、甲公司实际拥有的专利权未入账，但是甲公司将该专利出售给乙公司，那乙公司对于该项专利怎么入账呢，需要找家评估公司评估吗？ 望解答，谢谢！

回答人：chenyiwei
1 、是。 2 、建议了解该交易的目的和主要考虑以评价其合理性。 3 、 4 、不清楚背景？如是否为母子公司之间关联交易，是否与其他交易为一揽子交易，是否构成业务合并等？

提问人：yanlin0905 时间：2015-12-14 12:39:55
固定资产出售和无形资产出售没有与其他交易为一揽子交易，投资者主要基于甲公司以后将成为研发基地，生产时在乙公司生产的，然后子公司甲公司就将固定资产卖给乙公司，然后甲公司的专利技术由乙公司独占适用，对于该项固定、无形资产乙公司该怎么入账呢

回答人：chenyiwei
两种思路：一种是作为一般的关联方之间资产购买交易；另一种是将固定资产和无形资产组合的转移作为同一控制下企业合并处理。
个人倾向于后一种。